# Javier Azagra García

Técnico informático y programador Full Stack developer

⊕ Madrid, España

javiazagra12@gmail.com • +34 659 836 435



### Sobre mí

¡Hola! Soy Javier Azagra, un entusiasta técnico informático y programador Full Stack con una pasión desbordante por la tecnología. Aunque mi experiencia puede ser limitada, estoy comprometido a aprender y crecer en este emocionante campo.

# **Experiencia laboral**

Primavera Sound

18/05/2023 - 16/06/2023

Técnico informático

Resolución de problemas informaticos y mantenimiento de equipos

Alten 05/04/2021 - 11/06/2021

Técnico informático

Resolución de problemas informaticos para diferentes empresas y para el propio cliente

### Educación

Upgrade Hub Sep 2022 - Dic 2022

Full Stack Developer

Isep CEU Sep 2019 - Jun 2021

Grado Superior de Sistemas Informáticos en Red

Colegio Santa Helena Sep 2016 - Jun 2019

Bachillerato de Ciencias tecnológicas

## **Proyectos**

#### Mestre Cabreta •

Pagina de educación creada con React. Incluye varios idiomas y un sistema de login para los usuarios.

#### https://mestrecabreta.com

En desarrollo Multidioma

### Tk Keyboards •

Página de venta de teclados mecánicos personalizados. Creada con React.

#### https://tk-keyboards.vercel.app/

JavaScript React

#### Clínica Médica •

Trabajo de fin de curso del Bootcamp Full Stack Developer con React

#### https://front-proyectofinal.vercel.app/

JavaScript React

# **Habilidades**

HTML CSS JavaScript TypeScript Node MySQL Git GitHub

React Microsoft Office Linux Windows Server